# 请教陈版，关于投融建一体化项目的处理问题

提问人：钗 公啊 时间：2021-12-29 21:31:39
请教老师！我司承建工程项目，类似BT项目（垫资建设），按月结算，工程款支付方式为（ 1 ）项目所有主体结构封顶支付施工合同金额的30%； （ 2 ）竣工日期满后 14 日内，支付至已完工程量的 50 ％；（ 3 ）剩余工程款=经审计的审计价-已支付工程款。剩余工程款从竣工日期开始，分两年支付： 竣工日期满一年后，支付剩余工程款的 60%； 竣工日期满两年后，支付剩余工程款的 40%。对于甲方应付未付的工程款，按约定的年投资回报率（名义利率）计算投资回报，按月计息。（ 2 ）年投资回报率组成为：基础利率+X。基础利率以每次还款日前一个工作日 5 年期以上“LPR”为准。投资回报在工程竣工日期满后，分两次支付：第一次支付：竣工日期满 1 年后，支付第一次投资回报；第二次支付：竣工日期满 2年后，支付第二次投资回报。
问题一：每次收入确认金额问题，根据新收入准则合同中存在重大融资成分企业应当按照假定客户在取得商品控制权时即以现金支付的应付金额（即，现销价格）确定交易价格，是不是就是每次与业主计量的金额呢？；还是按照投入法百分比确认收入呢？
问题二：收入确认是记 ：长期应收 还是合同资产呢？
问题三： 投资回报利息，与本金支付 时点不同，会不会影响实际利率呢？ 麻烦请老师帮忙写下 整体的账务处理思路。
问题四：投资回报，开票税率 一般是多少呢？ 借款费用 可不可以资本化处理
谢谢老师

回答人：chenyiwei
1 、收入确认应根据履约进度（投入法或产出法）确定，不能仅仅依据结算金额确定。这个问题与重大融资成分无关。
2 、尚未到合同约定的付款节点的债权（取决于后续施工情况）的，应列入合同资产。到合同约定的付款节点后，从合同资产转入应收账款。
3 、参考《中审众环研究 2020 》之“问题4-4-20（关于BT项目公司收入成本确认的问题）”。
4 、因为是金融资产模式，且在一段时间内确认收入，故借款费用不能资本化。